【裁判字號】    89,簡上,165
【裁判日期】    890919
【裁判案由】    毒品危害防制條例
【裁判全文】
臺灣板橋地方法院刑事判決                        八十九年度簡上字第一六五號
    上  訴  人  臺灣板橋地方法院檢察署檢察官
    被      告  甲○○
右上訴人因被告違反毒品危害防制條例案件，不服本院板橋簡易庭八十九年度板簡字
第七九六號，中華民國八十九年五月二十五日第一審判決（聲請簡易判決處刑案號：
八十九年度毒偵字第六０八號），提起上訴，及移送併案審理（八十九年度毒偵字第
四一五九號）本院管轄第二審合議庭判決如左：
    主  文
原判決撤銷。
甲○○連續施用第二級毒品，累犯，處有期徒刑陸月，如易科罰金，以參佰元折算壹
日。第二級毒品安非他命參小包（淨重零點貳公克）沒收銷燬、吸食器壹個沒收。
    事  實
一、甲○○前於民國（下同）八十三年間，因麻醉藥品管理條例案件，經本院判處有
    期徒刑六月、因竊盜案件經本院判處有期徒刑七月，二罪合併執行有期徒刑一年
    ，八十四年一月四日執行完畢。前因施用毒品案件，經本院以八十七年度毒聲字
    第一五八０號裁定送觀察、勒戒後，無繼續施用毒品之傾向，經台灣板橋地方法
    院檢察署檢察官於八十七年九月二十二日以八十七年度偵字第一八五六九號處分
    不起訴。再因施用毒品，經本院以八十八年度毒聲字第二八二八號裁定送觀察、
    勒戒後，認有繼續施用毒品之傾向，由本院以八十八年度毒聲字第三一六一號裁
    定送強制戒治，並經公訴人提起公訴，經本院以八十八年度易字第二四四三號判
    決，判處有期徒刑一年，嗣經甲○○上訴臺灣高等法院後，於八十八年十一月一
    日撤回上訴後確定在案。嗣本院於八十八年十一月十九日依公訴人之聲請，裁定
    甲○○停止戒治，所餘戒治期間付保護管束，保護管束期間自八十八年十二月一
    日起，至八十九年五月二十日止。詎甲○○猶不知悛悔，又基於概括犯意，於保
    護管束期間之八十八年十二月三十日、八十九年四月二十八日，連續在臺北縣板
    橋市○○路○段六０八巷二十四號四樓住處、台北市○○○街三十一巷二十六號
    群來賓館三０八室，施用第二級毒品安非他命二次。嗣於八十八年十二月三十一
    日，在臺灣板橋地方法院檢察署經觀護人採尿送驗後，呈甲基安非他命陽性反應
    ；再於八十九年四月二十八日十六時許，在台北市○○○街三十一巷二十六號君
    來賓館三０八室為警查獲，扣得第二級毒品安非他命三小包（淨重０、二公克）
    、其所有，供施用毒品用之吸食器一個。
二、案經臺北縣警察局土城分局報請臺灣板橋地方法院檢察署檢察官偵查起訴。
    理  由
一、右揭事實，業據被告甲○○坦承不諱，其執行保護管束之八十八年十二月三十一
    日所採尿液，經驗呈甲基安非他命陽性反應，有台灣板橋地方法院檢察署受保護
    管束人尿液檢體監管紀錄表一紙在卷可稽，且有事實欄所載物品扣案可佐，又被
    告前因施用毒品案件，先經送觀察、勒戒後，認無繼續施用毒品之傾向，經檢察
    官為不起訴處分確定，再因施用毒品，經送觀察、勒戒後，認有繼續施用毒品之
    傾向，經檢察官提起公訴、本院判處有期徒刑確定，有前開裁定及不起訴處分書
    、判決書在卷可稽。被告復於停止戒治付保護管束期間再度施用毒品，其三犯施
    用毒品，事證明確，洵堪認定。
二、核被告所為，係犯毒品危害防制條例第十條第二項之罪。再被告二次施用毒品行
    為，時間緊接、犯罪構成要件相同，顯係基於概括犯意為之，應依連續犯規定論
    處，並加重其刑。又其先後數次非法持有第二級毒品安非他命之低度行為，應為
    非法施用之高度行為所吸收，不另論罪。查被告有事實欄所載之犯罪科刑執行情
    形，有臺灣高等法院檢察署刑案紀錄簡覆表在卷可稽，其受有期徒刑之執行完畢
    後，五年以內再犯有期徒刑以上之本罪，為累犯，應依法遞加重其刑。原審據以
    論擬，固非無見。惟查(1)公訴人對於被告於八十九年四月二十八日之施用毒品犯
    行未及起訴（即移送併辦部分），而該部分與原審經審酌部分有裁判上一罪之連
    續犯關係，有如前述，自為起訴效力所及，依審判不可分之原則，本院自得併予
    審理，原審就此部分乃未及審酌。(2)被告係八十三年間，因麻醉藥品管理條例案
    件，經本院判處有期徒刑六月、因竊盜案件經本院判處有期徒刑七月，二罪合併
    執行有期徒刑一年，八十四年一月四日執行完畢，原審誤為八十四年二月四日執
    行完畢，容有未洽，上訴意旨執以指摘原判決不當，應認為有理由，自應由本院
    將之撤銷改判。爰審酌被告犯罪之動機、目的、手段，犯罪時所受之刺激，其有
    施用安非他命之犯罪紀錄，業經觀察勒戒、強制戒治仍於保護管束期間再次施用
    毒品及其品性、生活狀況、智識程度、犯罪所生之損害，及犯罪後態度等一切情
    狀，量處如主文所示之刑，並諭知易科罰金之折算標準。扣案安非他命三小包（
    淨重０．二公克），為查獲之第二級毒品、應予沒收銷燬，另吸食器一個，依其
    性質雖非專供施用毒品之器具，但仍為被告所有，供本案施用毒品所用之物，經
    其供承在卷，併依法宣告沒收。
據上論斷，應依刑事訴訟法第四百五十五條之一第一項、第三項，第三百六十九條第
一項前段、第三百六十四條、第二百九十九條第一項前段，毒品危害防制條例第十條
第二項，第十八條第一項，刑法第十一條前段、第五十六條、第四十七條、第四十一
條、第三十八條第一項第二款，罰金罰鍰提高標準條例第二條，判決如主文。
本案經檢察官謝宗甫到庭執行職務
中      華      民      國    八十九    年      九      月     十九     日
                                臺灣板橋地方法院刑事第四庭
                                    審判長法  官  許  仕  楓
                                          法  官  劉  大  衛
                                          法  官  王  敏  慧
右正本證明與原本無異
本判決不得上訴
                                          書記官  廖  美  紅
中      華      民      國    八十九    年      九      月    二十二    日
附錄本案論罪科刑法條全文：
毒品危害防制條例第十條：
施用第一級毒品者，處六月以上五年以下有期徒刑。
施用第二級毒品者，處三年以下有期徒刑。
毒品危害防制條例第十八條：
查獲之毒品及專供製造或施用毒品之器具，不問屬於犯人與否，均沒收銷燬之。但合
於醫藥或研究之用者，得不予銷燬。
前項合於醫藥或研究用毒品或器具之管理辦法，由法務部會同行政院衛生署定之。


司法院資訊處製作；財團法人民間司法改革基金會備份。
